Minutes et répertoires du notaire Michel DESPREZ, 3 janvier 1631 - 17 février 1666 (étude XV)
Archives nationales
- Minutes de Michel DESPREZ, juillet 1618 - avril 1666; MC/ET/XV/28 - MC/ET/XV/209
  - Minutes. 1634, avril - 1634, juin, avril 1634 - juin 1634; MC/ET/XV/85
    - Contrat de mariage entre maître Jean Barbot, huissier audiencier au bailliage de Monfort-l'Amaury, par tout le royaume de France, demeurant à Montfort-l'Amaury, d'une part, et Marie Lespouzé, fille d'honorable homme Hilaire Lespouzé, maître cordonnier, demeurant à Villeneuve sur Gralois et de Claude Coste, d'autre part., 2 avril 1634; MC/ET/XV/85
      Date de révision: 2010
      contrat de mariage; Montfort-l'Amaury (Yvelines); La Villeneuve-sur-Gravois (faubourg); Barbot, Jean; Coste, Claude; Lespouzé, Hilaire; Lespouzé, Marie; cordonnier; huissier
    - Contrat de mariage entre Jérémie Espinglier, maître menuisier en ébène, demeurant rue de la Tisseranderie, paroisse Saint-Gervais, d'une part, et Catherine Carpentier, fille d'honorable homme Claude Carpentier, maître brodeur-chasublier, demeurant rue des Vieux Augustins, paroisse Saint-Eustache et de Jeanne Huvin, d'autre part., 6 avril 1634; MC/ET/XV/85
      contrat de mariage; Tixeranderie (rue de la); Vieux-Augustins (rue des); Carpentier, Catherine; Carpentier, Claude; Espinglier, Jérémie; Huvin, Jeanne; brodeur; menuisier; ébéniste
    - Transaction de Pierre du Tillouet, demeurant rue de la Vieille-Cordonnerie, en son nom et comme tuteur des enfants nés de son mariage avec Claude Riou, avec Adrien Hurel, maître vitrier, demeurant rue Saint-Martin, ayant les droits par transport (12 novembre 1633 devant Le Camus et Petit) de feu Jean Riou, peintre sur verre à Paris, au sujet de sa succession. Pour 132 l., Hurel renonce à poursuivre les héritiers d'André Riou, père de Jean Riou, Claude Riou, femme de Du Tillouet, et Geneviève Riou. En réalité, Jean Riou devait 100 l. à Hurel et lui avait cédé tous ses droits sur la succession de son père., 18 avril 1634; MC/ET/XV/85
      Documents du Minutier central concernant les peintres, sculpteurs et graveurs au XVIIe siècle (1600-1650), par Marie-Antoinette Fleury et Martine Constans, tome II [études XI à XX, 2445 actes], Paris, Archives nationales, 2010, notice n°1937.(instrument de recherche imprimé dématérialisé, certaines notices sont plus détaillées dans la version intégrale accessible en ligne par la rubrique 'Autres instruments de recherche', voir contexte dans le Plan d’orientation général - Notaires de Paris, guides thématiques du Minutier).
    - Quittance par Michel Gersoy, graveur sur bois en taille-douce, demeurant rue Saint-Hilaire, paroisse SaintÉtienne- du-Mont, à Denis Dorion, de 1 800 l. pour parfait paiement de 2 400 l. représentant la moitié du prix d'une maison en masure, cour et appartenances, rue Montorgueil, au coin de la rue Saint-Sauveur, acte passé à Lyon devant Decox, le 2 mai 1633., 3 mai 1634; MC/ET/XV/85
      Documents du Minutier central concernant les peintres, sculpteurs et graveurs au XVIIe siècle (1600-1650), par Marie-Antoinette Fleury et Martine Constans, tome II [études XI à XX, 2445 actes], Paris, Archives nationales, 2010, notice n°888 (instrument de recherche imprimé dématérialisé, certaines notices sont plus détaillées dans la version intégrale accessible en ligne par la rubrique 'Autres instruments de recherche', voir contexte dans le Plan d’orientation général - Notaires de Paris, guides thématiques du Minutier).
      Gersoy, Michel
    - Contrat de mariage entre Jehan Roussel, âgé de 31 ans, maître tailleur d'habits, demeurant rue de la Vannerie, paroisse Saint-Jehan, fils de Jehan Roussel, marchand de vins, demeurant à Vicq (près Maigné), d'une part, et Denise Barroyer, fille d'honorable homme Denis Barroyer, bourgeois de Paris, marchand, demeurant sous les pilliers des Halles, paroisse Saint-Eustache et de Françoise Servan, décédée, d'autre part., 9 mai 1634; MC/ET/XV/85
      Le futur, natif de Vic; le père de la future, veuf.
      contrat de mariage; Halles (piliers des); Vannerie (rue de la); Vicq (Yvelines); Barroyer, Denis; Barroyer, Denise; Roussel, Jean; Servan, Françoise; commerçant; commerçant; tailleur d'habits
    - ENLUMINEUR BLAIN (Antoine) § vente de droits successifs inventaire, 13 mai 1634 - 15 mai 1634; MC/ET/XV/85
      inventaire; acte de vente; Blain, Antoine
    - Contrat de mariage entre Jacques Bolleville, passementier boutonnier, demeurant rue Tireboudin, paroisse Saint-Sauveur, fils de Jehan Bolleville, bourgeois de Paris, demeurant rue Tireboudin, paroisse Saint-Sauveur et de Françoise Sacré, d'une part, et Françoise Chevallier, au service du sieur de Belleron comédien du Roi, demeurant rue Beaurepaire, paroisse Saint-Sauveur, fille de Louis Chevellier, décédé, vigneron, demeurant à Sezanne en Brie et de Marguerite Pelletier, décédée, d'autre part., 14 mai 1634; MC/ET/XV/85
      Le futur habite avec ses père et mère.
      contrat de mariage; Brie (France); Beaurepaire (rue); Tireboudin (rue); Sézanne (Marne); Belleron (M. de); Bolleville, Jacques; Bolleville, Jean; Chevallier, Françoise; Chevellier, Louis; Pelletier, Marguerite; Sacré, Françoise; tabletier; acteur; employé de maison; passementier; viticulteur
    - Désistement des promesses de mariage passées entre Nicolas de Grenelle, maître joueur d'instruments, demeurant rue Saint-Sauveur, et Claude Hédouin, fille de François Hédouin et de Françoise Allouze, demeurant même rue, et mainlevée par ladite Claude de l'opposition par elle formée à la publication, en l'église Saint-Eustache, des bans entre ledit de Grenelle et Jeanne Lamenant, sa fiancée., 15 mai 1634; MC/ET/XV/85
      Documents du Minutier central concernant l'histoire de la musique (1600-1650), par Madeleine Jurgens, tome II [études XI à XX, 1900 actes], Paris, Archives nationales, 1974, p. 568 (instrument de recherche imprimé dématérialisé, certaines notices sont plus détaillées dans la version intégrale accessible en ligne par la rubrique 'Autres instruments de recherche', voir contexte dans le Plan d’orientation général - Notaires de Paris, guides thématiques du Minutier).
      Grenelle, Nicolas de
    - Marché de Pierre Biard, maître peintre et sculpteur, demeurant derrière le couvent des Minimes de la place Royale, avec François Gary, marchand fripier, demeurant sous les piliers de la Tonnellerie, pour une épitaphe de pierre de Tonnerre, de 2 pieds en carré, enrichie de deux petits enfants tenant un feston qui pendra au-dessus de l'armoirie, avec deux tables de marbre noir comportant les épitaphes de Gary et de sa femme. Il fera aussi une tombe de pierre de liais de 6 pieds de large avec des inscriptions dont Gary fournira le texte. Le travail sera posé en l'église Saint-Eustache dans un mois, moyennant un habit et une casaque de serge de Roanne grise, doublée de taffetas gris, garnis de dentelle de soie grise déjà fournis, une paire de chausses de serge de Londres noire, garnies de deux dentelles noires ou de deux passements de la largeur d'un doigt, et une pistole d'Espagne., 15 mai 1634; MC/ET/XV/85
      Documents du Minutier central concernant les peintres, sculpteurs et graveurs au XVIIe siècle (1600-1650), par Marie-Antoinette Fleury et Martine Constans, tome II [études XI à XX, 2445 actes], Paris, Archives nationales, 2010, notice n°215 (instrument de recherche imprimé dématérialisé, certaines notices sont plus détaillées dans la version intégrale accessible en ligne par la rubrique 'Autres instruments de recherche', voir contexte dans le Plan d’orientation général - Notaires de Paris, guides thématiques du Minutier).
      Biard, Pierre
    - BLAIN (Antoine) enlumineur rue et paroisse Saint-Sauveur § - Vente de droits successifs par Benoît Parent à veuve d'... moyennant 240 l.; - Inventaire après décès de. .., 15 mai 1634; MC/ET/XV/85
    - Contrat de mariage entre honorable homme François Gary, bourgeois de Paris, marchand frippier, demeurant sous les pilliers de la Tonnellerie, paroisse Saint-Eustache, d'une part, et Catherine Melique, fille d'honorable homme Pierre Melique, bourgeois de Paris, demeurant rue de la Tonnellerie, paroisse Saint-Eustache et de Paquette Berthier, d'autre part., 17 mai 1634; MC/ET/XV/85
      contrat de mariage; Tonnellerie (piliers de la); Tonnellerie (rue de la); Berthier, Paquette; Gary, François; Melique, Catherine; Melique, Pierre; brocanteur
    - GRAVEUR en taille de bois pour l'imprimerie GERSOY (Claude) § mariage, 17 mai 1634; MC/ET/XV/85
      contrat de mariage; Gersoy, Claude
    - Contrat de mariage de Michel Gersoy, graveur en taille-douce pour l'imprimerie, demeurant à l'enseigne des Trois Maures, rue Montorgueil, fils des feus Claude Gersoy, graveur en bois pour l'imprimerie, et Catherine Mattet, avec Claude Rabiot, fille mineure de feu Pierre Rabiot, garde des livres de la Chambre des comptes, et Catherine Le Ménestrel, demeurant rue Saint-Jacques, paroisse Saint-Benoît. Régime: communauté. Dot: logement et nourriture des futurs chez leur mère pendant six ans., 17 mai 1634; MC/ET/XV/85
      Documents du Minutier central concernant les peintres, sculpteurs et graveurs au XVIIe siècle (1600-1650), par Marie-Antoinette Fleury et Martine Constans, tome II [études XI à XX, 2445 actes], Paris, Archives nationales, 2010, notice n°889 (instrument de recherche imprimé dématérialisé, certaines notices sont plus détaillées dans la version intégrale accessible en ligne par la rubrique 'Autres instruments de recherche', voir contexte dans le Plan d’orientation général - Notaires de Paris, guides thématiques du Minutier).
    - Contrat de mariage entre honorable homme Michel Jarsois, âgé de 25 ans, graveur en tuile de bois pour l'imprimerie, demeurant rue Montorgueil, paroisse Saint-Sauveur, fils de Claude Jarfois, décédé, graveur en bois pour l'imprimerie, demeurant rue Montorgueil, paroisse Saint-Sauveur et de Catherine Motet, décédée, d'une part, et Claude Rabiau, fille de maître Pierre Rabiau, décédé, garde de la chambre des comptes, demeurant rue Saint-Jacques, paroisse Saint-Benoit et d'honorable femme Catherine Le Menestrel, d'autre part., 17 mai 1634; MC/ET/XV/85
      contrat de mariage; Montorgueil (rue); Saint-Jacques (rue); Jarfois, Claude; Jarsois, Michel; Le Menestrel, Catherine; Motet, Catherine; Rabiau, Claude; Rabiau, Pierre; graveur; graveur
    - Contrat de mariage entre Jacques Bolleville, passementier-boutonnier, demeurant rue Tireboudin, et Françoise Chevallier, fille de feu Louis Chevallier, vigneron à Sézanne, en Brie, servante du sieur de Bellerose [Le Messier dit Bellerose, Pierre], comédien du roi, demeurant rue Beaurepaire., 24 mai 1634; MC/ET/XV/85
      Documents du Minutier central des notaires de Paris, Le théâtre professionnel à Paris, 1600-1649, étude par Alan Howe, documents analysés par Madeleine Jurgens et Alan Howe [457 actes], transcriptions par Andrée Chauleur et Pierre-Yves Louis, Paris, Archives nationales, 2000, notice n° 279 (instrument de recherche imprimé dématérialisé dont la version intégrale est accessible en ligne par la rubrique 'Autres instruments de recherche', voir contexte dans le Plan d’orientation général - Notaires de Paris, guides thématiques du Minutier).
      Date de révision: 2004
      contrat de mariage; Tireboudin (rue); Beaurepaire (rue); Bolleville, Jacques; Chevallier, Françoise; Chevallier, Louis; Le Messier dit Bellerose, Pierre; passementier; tabletier; employé de maison; acteur
    - Contrat de mariage entre sieur Gilles Baudouin, chef de goblet et sommier de classe ordinaire du Roi, fils d'honorable homme, sieur Georges Baudouin, escuier de cuisine, boucher de sa Majesté, demeurant Pavillon des Tuileries, paroisse Saint-Germain-l'Auxerrois et de dame Françoise Le Songeur, d'une part, et honnête fille Marguerite Le Tellier, fille d'honorable homme François Le Tellier, bourgeois de Paris, marchand de draps de soie privilégié, demeurant rue de la Friperie, paroisse Saint-Eustache et de honnête fille Marguerite Tassin, d'autre part., 4 juin 1634; MC/ET/XV/85
      contrat de mariage; Tuileries (palais des); Baudouin, Georges; Baudouin, Gilles; Le Songeur, Françoise; Le Tellier, François; Le Tellier, Marguerite; Tassin, Marguerite; boucher; cuisinier; officier civil (Ancien Régime); négociant
    - Contrat de mariage entre maître Philippe Dehault, âgé de 25 ans, secrétaire de monsieur de la Coste, demeurant Place Royale, paroisse Saint-Paul, fils de maître Nicolas Dehault et de Renée Rollin, décédée, d'une part, et Élisabeth Le Roy, majeure, demeurant rue de la Tonnellerie, paroisse Saint-Eustache, fille de Jacques Le Roy, décédé, maître horloger, et de Marguerite Pinet, décédée, d'autre part., 14 juin 1634; MC/ET/XV/85
      La future demeure au logis de Claude Fournaise, marchand frippier.
      contrat de mariage; Royale (place); Tonnellerie (rue de la); Dehault, Nicolas; Dehault, Philippe; Fournaise, Claude; Lacoste (M. de); Le Roy, Elisabeth; Le Roy, Jacques; Pinet, Marguerite; Rollin, Renée; brocanteur; horloger; intendant particulier (Ancien Régime)
    - Contrat de mariage entre Alexandre Semelier majeur de 26 ans, maître pourpointier, demeurant à l'image Sainte-Catherine, rue de la Grande-Truanderie, natif de Mathé, paroisse de Beaumont-sur-Oise, et Françoise Blanchin, fille mineure de Jean Blanchin, maître écrivain juré, demeurant à l'enseigne de la Tête d'Ange, sous le pilier de la Tonnellerie, et Suzanne Hubault. Parmi les témoins, Jean Blanchin, graveur en taille-douce, oncle de la future., 30 juin 1634; MC/ET/XV/85
      Documents du Minutier central concernant les peintres, sculpteurs et graveurs au XVIIe siècle (1600-1650), par Marie-Antoinette Fleury et Martine Constans, tome II [études XI à XX, 2445 actes], Paris, Archives nationales, 2010, notice n°222 (instrument de recherche imprimé dématérialisé, certaines notices sont plus détaillées dans la version intégrale accessible en ligne par la rubrique 'Autres instruments de recherche', voir contexte dans le Plan d’orientation général - Notaires de Paris, guides thématiques du Minutier).
      Semelier, Alexandre
  - Minutes. 1634, juillet - 1634, septembre, juillet 1634 - septembre 1634; MC/ET/XV/86
    - Promesse d'Étienne Gabriel, enlumineur, demeurant rue Saint-Denis, paroisse Saint-Leu-Saint-Gilles, envers Charles Delafont, marchand, demeurant rue de la Chanvrerie, de travailler un an chez lui à partir du 1er août à l'enluminure des éventails, de 6 heures du matin à 8 heures du soir, pour 35 s. par jour pendant les huit premiers mois, puis 40 s. Ni logé, ni nourri, il ne travaillera chez personne d'autre., 13 juillet 1634; MC/ET/XV/86
      Documents du Minutier central concernant les peintres, sculpteurs et graveurs au XVIIe siècle (1600-1650), par Marie-Antoinette Fleury et Martine Constans, tome II [études XI à XX, 2445 actes], Paris, Archives nationales, 2010, notice n°860 (instrument de recherche imprimé dématérialisé, certaines notices sont plus détaillées dans la version intégrale accessible en ligne par la rubrique 'Autres instruments de recherche', voir contexte dans le Plan d’orientation général - Notaires de Paris, guides thématiques du Minutier).
    - Contrat de mariage entre Ancelme Delaroe, maître praticien, demeurant rue du Perche, paroisse Saint-Gervais, fils de maître Ancelme Delaroe, décédé, tabellion en la baronnie de Saint-Christophe en Touraine, et de Jullienne Cartier, décédée, d'une part, et Henriette Baudouyn, fille de Pierre Baudouyn, décédé, maître cuisinier, et d'honorable femme Françoise Delahaye, demeurant rue Vieille du Temple, paroisse Saint-Gervais, d'autre part., 20 juillet 1634; MC/ET/XV/86
      contrat de mariage; Perche (rue du); Vieille-du-Temple (rue); Baudouin, Henriette; Baudouin, Pierre; Cartier, Julienne; Delahaye, Françoise; Delaroe, Ancelme; cuisinier; juriste; tabellion
    - Contrat de mariage entre Nicolas de Rancé, tailleur d'habits, fils de Nicolas de Rancé, tailleur d'habits, demeurant rue de la Pelleterie, paroisse Saint-Jacques, d'une part, et Marie de Lisle, fille de Jehan de Lisle, décédé, maître tissutier rubannier, et de Catherine Mallé, demeurant rue Saint-Denis, paroisse Saint-Denis, d'autre part., 23 juillet 1634; MC/ET/XV/86
      La mère de la future, veuve.
      contrat de mariage; Pelleterie (rue de la); Saint-Denis (rue); Lisle, Jean de (15..-16..); Lisle, Marie de (16..-16..); Mallé, Catherine; Rancé, Nicolas de; tailleur d'habits; tisserand
    - Marché de Jean Duval, maître peintre et sculpteur, demeurant rue et paroisse Saint-Sauveur, avec François Le Tellier, marchand de soie privilégié, demeurant rue de la Petite-Friperie, pour peinture dans la maison à enseigne du Château de Montplaisir, rue de la Petite-Friperie, moyennant 210 l. payables à la fin des ouvrages: la fermeture de la boutique de Le Tellier audehors et en-dedans, le noyau et tous les poteaux de l'escalier, les portes, croisées, fenêtres, solives, poteaux des croisées, de la même couleur que celle de la maison du sieur Belloy, chirurgien rue de la Draperie. Les murs, planchers et le dehors de la boutique seront tous peints en noir avec des rinceaux blancs, à l'huile ou à la détrempe. On ravalera aussi la maison; le bois qui est apparent au dehors sera peint en rouge, aussi clair que celui de la maison de Mme d'Arbonnet, dite de l'Écu, les briques, en blanc, rouge et orangé, et les filets ou joints grattés. Le manteau de cheminée de la quatrième chambre sera marbré de telles couleurs que Le Tellier en fera voir une toute faite à Duval. Les 30 consoles de fer seront de même manière que les deux que Le Tellier a montrées à Duval, avec quatre roses dorées de bon or, le dessus de la feuille dorée, le revers vermillon et le reste de la console d'un beau vert., 1er septembre 1634; MC/ET/XV/86
      Documents du Minutier central concernant les peintres, sculpteurs et graveurs au XVIIe siècle (1600-1650), par Marie-Antoinette Fleury et Martine Constans, tome II [études XI à XX, 2445 actes], Paris, Archives nationales, 2010, notice n°758 (instrument de recherche imprimé dématérialisé, certaines notices sont plus détaillées dans la version intégrale accessible en ligne par la rubrique 'Autres instruments de recherche', voir contexte dans le Plan d’orientation général - Notaires de Paris, guides thématiques du Minutier).
    - Contrat de mariage entre François Baudet, compagnon rôtisseur, et Marie Delalandre, fille des feus Toussaint Delalandre, maître corroyeur-baudroyeur, et Simone Auvray, assistée de son beau-frère Guillaume Allaix, marchand, tous demeurant sous les piliers des Halles, de Martin de Héry, maître peintre sculpteur, demeurant porte Baudoyer, exécuteur testamentaire de la mère de la future, et de son frère Gabriel Delalandre, maître corroyeur- baudroyeur. À la suite: - 1634, 7 octobre.- Quittance par les futurs à Martin de Héry, des 320 l. de la succession de Simone Auvray., 17 septembre 1634; MC/ET/XV/86
      Documents du Minutier central concernant les peintres, sculpteurs et graveurs au XVIIe siècle (1600-1650), par Marie-Antoinette Fleury et Martine Constans, tome II [études XI à XX, 2445 actes], Paris, Archives nationales, 2010, notice n°1050 (instrument de recherche imprimé dématérialisé, certaines notices sont plus détaillées dans la version intégrale accessible en ligne par la rubrique 'Autres instruments de recherche', voir contexte dans le Plan d’orientation général - Notaires de Paris, guides thématiques du Minutier).
    - Contrat de service pour 2 ans entre Marie Dauphin, veuve d'Alexandre Duguernier, maître enlumineur, demeurant en l'île du Palais, stipulant au nom de son fils Alexandre Duguernier, et Charles Delafont, marchand d'éventails, demeurant rue de la Chanvrerie, moyennant 120 l. par an payables à la mère de Duguernier. Il sera logé et nourri, et aura les fêtes et dimanches libres pour étudier et vaquer à ses affaires particulières., 27 septembre 1634; MC/ET/XV/86
      Documents du Minutier central concernant les peintres, sculpteurs et graveurs au XVIIe siècle (1600-1650), par Marie-Antoinette Fleury et Martine Constans, tome II [études XI à XX, 2445 actes], Paris, Archives nationales, 2010, notice n°723 (instrument de recherche imprimé dématérialisé, certaines notices sont plus détaillées dans la version intégrale accessible en ligne par la rubrique 'Autres instruments de recherche', voir contexte dans le Plan d’orientation général - Notaires de Paris, guides thématiques du Minutier).
    - ENLUMINEUR DUGRENIER (Alexandre) § apprentissage, 27 septembre 1634; MC/ET/XV/86
      contrat d'apprentissage; Dugrenier, Alexandre
  - Minutes. 1634, octobre - 1634, décembre, octobre 1634 - décembre 1634; MC/ET/XV/87
    - Inventaire après décès de Jacques Gilles, marchand de vin, bourgeois de Paris, dressé à la requête de Geneviève Hérault, sa veuve, demeurant rue de la Fromagerie, agissant en son nom et comme tutrice d'André, Jacques, Jean, Honoré, Marie, Catherine et Madeleine, ses enfants., 3 octobre 1634; MC/ET/XV/87
      (fol. 7): En la chambre du troisième étage,.
      '... une espinette garnye de son pied, telle quelle, prisé ensemble quarante solz... 40 s.
      Documents du Minutier central concernant l'histoire de la musique (1600-1650), par Madeleine Jurgens, tome II [études XI à XX, 1900 actes], Paris, Archives nationales, 1974, p. 900 (instrument de recherche imprimé dématérialisé, certaines notices sont plus détaillées dans la version intégrale accessible en ligne par la rubrique 'Autres instruments de recherche', voir contexte dans le Plan d’orientation général - Notaires de Paris, guides thématiques du Minutier).
    - Contrat de mariage entre Vincent Poche, maître bourrelier, demeurant rue Saint-Honoré, paroisse Saint-Germain l'Auxerrois, fils de Vincent Poche, maître bourrelier, demeurant rue Saint-Honoré, paroisse Saint-Germain l'Auxerrois et de Marie Dezouille, d'une part, et Françoise Mennessier, fille de Louis Mennessier, marchand, demeurant à Senlis et de Louise Crochet, d'autre part., 21 octobre 1634; MC/ET/XV/87
      Le futur habite avec ses parents.
      contrat de mariage; Saint-Honoré (rue); Senlis (Oise); Crochet, Louise; Dezouille, Marie; Mennessier, Françoise; Mennessier, Louis; Poche, Vincent; sellier; commerçant
    - Contrat de mariage entre Nicolas Pelletier, âgé de 25 ans, maître savetier, demeurant à Villeneuve Saint-Gravois, fils de Nicolas Pelletier, décédé, maître savetier, et de Jeanne Barbut, d'une part, et Marie Lebert, âgée de 25 ans, fille de Simon Lebert, décédé, sergent de bois, et de Marie Zeste, décédée, d'autre part., 21 octobre 1634; MC/ET/XV/87
      contrat de mariage; La Villeneuve-sur-Gravois (faubourg); Barbut, Jeanne; Lebert, Marie; Lebert, Simon; Pelletier, Nicolas; Zeste, Marie; bottier
    - Contrat de mariage entre Marin Heude, écuyer de cuisine de M. de Beauvais, demeurant en son hôtel, rue Neuve-Saint-Merri, et Charlotte Gibon, veuve de Denis Goblet, étalier-boucher, demeurant rue au Lard, auquel signe comme témoin Pierre Le Duc, hôte et ami de la future épouse., 23 octobre 1634; MC/ET/XV/87
      Documents du Minutier central concernant l'histoire de la musique (1600-1650), par Madeleine Jurgens, tome II [études XI à XX, 1900 actes], Paris, Archives nationales, 1974, p. 772 (instrument de recherche imprimé dématérialisé, certaines notices sont plus détaillées dans la version intégrale accessible en ligne par la rubrique 'Autres instruments de recherche', voir contexte dans le Plan d’orientation général - Notaires de Paris, guides thématiques du Minutier).
    - Contrat de mariage entre honorable homme Pierre Perlan, marchand orfèvre, demeurant rue du Pont au Change, paroisse Saint-Jacques de la Boucherie, d'une part, et Anne Sanson, mineure, fille d'honorable homme Henri Sanson, bourgeois de Paris, décédé, marchand, et d'Élisabeth Dode, demeurant rue Saint-Denis, paroisse Saint-Eustache, d'autre part., 6 novembre 1634; MC/ET/XV/87